# 境外企业报表折算

提问人：winbird 时间：2017-02-15 17:09:06
陈版，我公司下有一香港公司，承担海外销售和采购，以美元为记账本位币。在编制合并报表的时候，我能否以香港公司是母公司经营活动的延伸为由，将香港公司的报表以人民币作为本位币重新予以计量（也就是原记账币种为美元，现功能性货币选择为人民币，重新予以计量）？是否会与现行的《企业会计准则》发生冲突?

回答人：chenyiwei
根据《企业会计准则第 19 号——外币折算》的规定，“记账本位币，是指企业经营所处的主要经济环境中的货币”，并对记帐本位币的确定提供了具体的指引。因此，记帐本位币的确定取决于管理层对本企业经营所处的主要经济环境的判断，并非管理层可以任意选择。对这一问题，内地的企业会计准则和香港财务报告准则并无差异。因此，不应出现该香港子公司自身报表中的记帐本位币为美元，但母公司对其记帐本位币重新调整为人民币的情况，否则是不符合逻辑和不符合会计准则规定的。